臺灣臺中地方法院刑事判決　　　　　　　94年度易字第1734號
公　訴　人　臺灣臺中地方法院檢察署檢察官
被　　　告　甲○○
上列被告因竊盜案件，經檢察官提起公訴（94年度偵字第11204
號），本院判決如下：
    主    文
甲○○共同竊盜，處有期徒刑伍月，如易科罰金，以參佰元折算
壹日。扣案汽車鑰匙壹支，沒收。
    犯 罪 事 實
一、甲○○因友人林雅萍所有車牌號碼8879─ＪＤ號裕隆2000CC
    黑色自小客車發生車禍受損，委請其修復，竟與友人丁○○
    (已另案經本院判決有罪，尚未確定)共同基於意圖為第三人
    不法所有之犯意聯絡，於民國 (下同)94 年4月上旬某日，
    詢問丁○○可否竊取同款式車輛供拆解頂拼使用，並同意給
    予新台幣 (下同)6 萬元充當報酬，丁○○應允後，因當時
    腳部行動不便，及不諳該款式車輛之電腦晶片，遂再與乙○○（已另案經本院判決有罪確定)共同基於意圖為第三人不
    法所有之犯意聯絡，推由乙○○出面以5萬元之代價委由具
    有犯意聯絡之綽號「阿弟」之年籍姓名不詳成年男子行竊，
    綽號「阿弟」之年籍姓名不詳成年男子遂於94年4月3日下午
    1 時許，在台中市○○區○○路與西屯路路口附近，以自備
    鑰匙竊取劉怡伶所有交由其弟戊○○使用之車牌號碼1498─
    ＨＵ號 (引擎號碼ＱＲ20Ｗ001828號)自小客車1部，得手後
    即先行破壞該車內之ＴＯＢＥ行車移動平台及防盜之電腦系
    統(毀損部分未據告訴)，並改懸掛車牌號碼Ｊ3-9655號車牌
    二面，且於同日下午10時30分許，在台中市○○○路交流道
    附近，將上揭竊取之車輛及作案用之汽車鑰匙1支交付乙○○，再由乙○○於同日下午11時許，將上揭汽車開往丁○○
    坐落在台中市西區○○○○街151巷12號住處附近交付丁○○，丁○○隨即通知甲○○，告知車輛已經竊取得手，甲○○乃將林雅萍所有之上開車牌號碼8879─ＪＤ號之車牌二面
    寄至台中市○○路之聯新朝馬站，再由丁○○於94年4月4日
    凌晨1時許前往領取車牌，旋即將上開二面車牌改懸掛在竊
    得之汽車上，供行駛時規避警察查緝使用。迄於94年4月4日
    下午6時50分許，丁○○將該部汽車停放在台中縣大里市○○路247─1號旁空地時，適為埋伏守候之員警當場查獲，並
    扣得上開車牌號碼8879─ＪＤ、Ｊ3─9655號之車牌各2面、
    綽號「阿弟」之年籍姓名不詳成年男子所有供犯罪使用之汽
    車鑰匙1支及更換車牌之工具一批，因而循線查悉上情。
二、案經臺灣臺中地方法院檢察署檢察官簽分偵查起訴。
　　理    由
一、訊據被告甲○○固坦承有將車牌號碼8879─ＪＤ號車牌2面
    寄交證人丁○○之情事，惟矢口否認有何竊盜犯行，辯稱：
    「我是委請丁○○幫忙修林雅萍的車子，是裕隆黑色的休旅
    車，因丁○○是賣汽車材料，與汽車保養廠較熟，拿汽車材
    料較便宜，且丁○○同意幫我修車，而車子在台南友人之保
    養廠，丁○○何時要來拖回台中修理，我不知道，就先將車
    牌寄給他，並不清楚丁○○、乙○○等人共謀竊車之事」云
    云。惟查：車牌號碼8879─ＪＤ號自用小客車確為證人林雅
    萍因車禍毀損而委請被告修復，被告乃向證人即共犯丁○○
    詢問可否竊取同款式車輛，證人丁○○再經由證人即共犯乙○○之轉介，而由共犯即綽號「阿弟」之年籍姓名不詳成年
    男子行竊取得車牌號碼1498─ＨＵ號自用小客車，證人丁○○將汽車已竊取到手之事通知被告後，被告即將車牌號碼
    8879─ＪＤ號之2面車牌寄至台中予證人丁○○受領，另車
    牌號碼1498─ＨＵ號自用小客車確為證人戊○○於上開時地
    失竊等情，已據證人戊○○在警詢及檢察官偵訊、證人丁○○在警詢及檢察官偵訊、證人乙○○在警、偵訊及本院審理
    時分別證述明確，且有證人戊○○書具贓物認領保管單1件
    及扣案之共犯即綽號「阿弟」年籍姓名不詳成年男子所有汽
    車鑰匙1支，與上開車牌號碼8879─ＪＤ、Ｊ3─9655號之車
    牌各2面在卷為憑，足見綽號「阿弟」之年籍姓名不詳成年
    男子竊取上開車牌號碼1498─ＨＵ號自用小客車，係因被告
    對該款式汽車有需求，而輾轉經由證人即共犯丁○○、乙○○之轉達，始以不法之手段行竊，再輾轉交付證人丁○○取
    得，故被告與證人丁○○、乙○○、綽號「阿弟」之年籍姓
    名不詳成年男子間就行竊上開車牌號碼1498─ＨＵ號自用小
    客車具有犯意之聯絡甚明，被告否認知情，不足採信。至證
    人丁○○在本院94年12月16日審理期日雖翻異前供，具結後
    證稱：「竊取車牌號碼1498─ＨＵ號自用小客車不是被告之
    意思，是被告之朋友即綽號『小隻』者透過被告與我聯絡，
    問我是否可竊取同款式之車子，我才透過乙○○找綽號『阿
    弟』者去偷車，因過去我曾與被告發生口角，且我認為此次
    為警查獲可能是被告設局陷害，所以我在警、偵訊時故意指
    證是被告要我偷車。另車牌號碼8879─ＪＤ號之2面車牌是
    綽號『小隻』者寄來給我，我偷到車子後曾與綽號『小隻』
    者聯絡，要他將車牌寄來台中」云云，然查：證人林雅萍所
    有車牌號碼8879─ＪＤ號自用小客車因車禍毀損後係委請被
    告修復，並非委請綽號「小隻」者修復乙節，業經證人林雅
    萍在檢察官偵訊時證述綦詳 (參見94年度偵字第6371號偵查
    卷第65頁)，且上開車牌號碼8879─ＪＤ號之車牌2面亦係被
    告自行寄至台中予證人丁○○乙事，復為被告在檢察官偵訊
    及本院審理時供承在卷，故證人丁○○在本院審理時所為上
    開證言與被告、證人林雅萍之證述已有歧異，其故意翻供而
    捏造綽號「小隻」之人介入本案，顯係迴護被告之詞，亦與
    事實不符，自無可取，故證人丁○○之證言仍以其在警、偵
    訊時之供述為可信。又被告將上開車牌號碼8879─ＪＤ號之
    車牌2面寄至台中予證人丁○○受領之原因，固以前詞置辯
    ，惟被告如有意請證人丁○○代為修復證人林雅萍所有上開
    汽車，請證人丁○○擇期到台南與其會合，再前往其朋友經
    營之保養廠將上開汽車拖回台中修理，若被告無暇配合證人
    丁○○之時間，亦可事先與該經營保養場之朋友聯絡約定時
    間，請證人丁○○自行前往將車拖回台中即可，何必大費周
    章先將車牌寄給證人丁○○，再要求證人丁○○到台南拖車
    ？且該2面車牌於證人丁○○前往拖車之前，被告何以不能
    自行保管，等待證人丁○○前往拖車時再一併交付？故本院
    認為被告將上開2面車牌寄交證人丁○○之目的，乃在於證
    人丁○○欲將竊取之車牌號碼1498─ＨＵ號自用小客車交付
    被告之前，為避免警察機關查緝贓車，遂有必要先行改掛上
    開汽車之車牌，再由證人丁○○或委請他人將贓車開往台南
    交付被告，被告此部分之辯解，顯與常情有違，委無可採。
    本件事證明確，被告犯行堪以認定。
二、核被告所為，係犯刑法第320條第1項之竊盜罪，而刑法上所
    謂共同正犯，不以行為人全程參與犯罪構成要件行為之實施
    為必要，如以自己共同犯罪之意思，參與實施犯罪構成要件
    以外之行為，或以自己共同犯罪之意思，事先同謀，而由其
    中一部分人實施犯罪之行為者，均為共同正犯 (參見司法院
    大法官會議釋字第109號解釋)，且共同正犯之意思聯絡，原
    不以數人間直接發生者為限，即有間接之聯絡者，亦包括在
    內。如甲分別邀約乙、丙犯罪，雖乙、丙間彼此並無直接之
    聯絡，亦無礙於其為共同正犯之成立 (參見最高法院77年台
    上字第2135號判例意旨)。故本件雖僅由綽號「阿弟」之年
    籍姓名不詳成年男子著手行竊被害人戊○○使用之上開汽車
    ，然被告與證人丁○○間、證人丁○○與乙○○間、證人乙○○與綽號「阿弟」之年籍姓名不詳成年男子間，就上開竊
    盜犯行，分別有直接犯意聯絡，而被告與綽號「阿弟」年籍
    姓名不詳成年男子間，透過證人丁○○、乙○○，亦有間接
    犯意聯絡，依上開司法院大法官會議解釋及最高法院判例意
    旨，被告、證人丁○○、乙○○及綽號「阿弟」之年籍姓名
    不詳成年男子，均應依刑法第28條規定論以共同正犯。爰審
    酌被告受友人委託代為修車，竟不循正當之汽車維修管道修
    復汽車，而與他人共謀以竊取同款式汽車頂拼使用，倘令其
    得以拆解頂拼完成，將增加贓車查緝之困難度，對社會治安
    所生之危害甚鉅，其惡性非輕、且被告迄今仍飾詞否認犯罪
    ，顯無悔意，犯罪後態度不佳等一切情狀，量處如主文所示
    之刑，並諭知易科罰金之折算標準。扣案之汽車鑰匙1支，
    為共犯即綽號「阿弟」之年籍姓名不詳成年男子所有，且係
    供本件犯罪所用之物，應依刑法第38條第1項第2款規定併予
    宣告沒收。另扣案之上開車牌號碼8879─ＪＤ、Ｊ3─9655
    號之車牌各2面，係作為掩飾贓車，規避警察機關查緝使用
    ，而工具一批，係共犯丁○○所有，並供更換車牌使用，均
    非供本件竊盜犯罪所用，亦據證人即共犯丁○○分別在警、
    偵訊供承在卷，則上開物品，均毋庸另行宣告沒收，併予敘
    明。
據上論斷，應依刑事訴訟法第299條第1項前段，刑法第28條、第
320條第1項、第41條第1項前段、第38條第1項第2款，罰金罰鍰
提高標準條例第1條前段、第2條，判決如主文。
本案經檢察官丙○○到庭執行職務
中　　華　　民　　國　　94　　年　　12　　月　　30　　日
                  刑事第二庭    審判長法  官  蔡名曜
                                      法  官  林慧英
                                      法  官  林金灶
上正本證明與原本無異。
如不服本判決，應於送達後十日內向本院提出上訴狀（須附繕本
），上訴於台灣高等法院台中分院。
                                      書記官  巫偉凱
中　　華　　民　　國　　94　　年　　12　　月　　30 　　日
附錄論罪科刑法條全文
刑法第320條第1項
意圖為自己或第三人不法之所有，而竊取他人之動產者，為竊盜
罪，處五年以下有期徒刑、拘役或五百元以下罰金。
